臺灣高雄地方法院刑事判決　　　　　　　　　　　　九十一年度交簡上字第九二號
　　上　訴　人
　　即　被　告　乙○○
右列被告因公共危險案件，不服甲○交通法庭九十一年度交簡字第一八六號中華民國
九十一年九月五日第一審簡易判決（聲請簡易判決處刑書案號：臺灣高雄地方法院檢
察署九十一年度偵字第一０三八九號），提起上訴，甲○判決如左：
    主  文
上訴駁回。
乙○○緩刑貳年。
    事  實
一、乙○○仍於民國九十一年七月十八日十八時至十九時多許，在高雄市○鎮區○○
    路之路邊攤，將蔘茸酒一瓶摻入烏龍茶飲用後，於服用酒類後平衡感、言詞能力
    、定向力及感覺能力均已有所障礙，顯已無法安全駕駛動力交通工具之情形下，
    猶不顧影響參與道路交通公眾之安全，貿然駕駛車號ＯＷ—九二六營業用自小客
    車，自上開草衙路之路邊攤行駛欲返回凱旋三路住處，於同日二十時四十分許，
    途經高雄縣鳳山市○○路二五八號前方之快車道上，因不勝酒力而在車上酣睡，
    經警前往處理，測得其呼氣所含酒精濃度為每公升零點九三毫克。
二、案經高雄縣警察局鳳山分局報告臺灣高雄地方法院檢察署檢察官偵查聲請簡易判
    決處刑。
    理  由
一、訊據上訴人即被告乙○○對於前揭時地飲酒後不能安全駕駛仍駕車之犯行坦承不
    諱，並有高雄市政府警察局舉發違反道路交通管理事件通知單、酒精濃度測試紀
    錄表附卷可稽，且被告當時係因酒精發揮作用而睡著，在高雄縣鳳山市○○路二
    五八號前方之快車道上為警查獲一節，為被告陳明在卷，並有前開酒精濃度測試
    紀錄表可按，亦足認被告當時確已因飲酒而無法安全駕駛動力交通工具。是本案
    事證明確，被告犯行已堪認定。
二、核被告所為，係犯刑法第一百八十五條之三之服用酒類致不能安全駕駛動力交通
    工具而駕駛罪。原審援引刑法第一百八十五條之三、第四十一條第一項、罰金罰
    鍰提高標準條例第二條之規定，以簡易判決量處被告有期徒刑三月，如易科罰金
    以三百元折算一日，經核認事用法均無違誤，量刑亦稱妥適。被告上訴意旨略以
    原審量刑過重，請予改判較輕之刑云云，然查被告酒精濃度測試值達０．九三毫
    克，遠高於道路交通安全規則規範之０．二五毫克，亦高於絕對不能安全駕駛之
    ０．五五毫克近一倍，是原審依其情節，量處有期徒刑三月，核無過重，被告據
    此上訴為無理由，應予駁回。惟查上訴人前未曾受有期徒刑以上刑之宣告，有卷
    附之臺灣高等法院被告全國前案紀錄表可按，其於犯後已坦承犯行，態度良好，
    顯有悔意，且並未引發交通事故，造成實際之損害，經此偵查、起訴及論罪科刑
    程序，當知所警惕，而無再犯之虞，甲○認前開所宣告之刑以暫不執行為適當，
    爰併諭知緩刑二年，以啟自新。
據上論斷，應依刑事訴訟法第四百五十五條之一第一項、第三項、第三百六十八條、
第三百七十三條，刑法第七十四條第一款，判決如主文。
本案經檢察官周天畏到庭執行職務。
中      華      民      國    九十一    年      十      月    三十一    日
                                  臺灣高雄地方法院交通法庭
                                      審判長法  官  林水城
                                            法  官  陳玉聰
                                            法  官  黃悅璇
右正本證明與原本無異。
不得上訴。
      書記官  沈  蘊
中    華    民    國      九十一      年      十      月    三十一      日
附錄法條：
中華民國刑法第一百八十五條之三
服用毒品、麻醉藥品、酒類或其他相類之物，不能安全駕駛動力交通工具而駕駛者，
處一年以下有期徒刑、拘役或三萬元以下罰金。
